【裁判字號】    90,訴,253
【裁判日期】    900607
【裁判案由】    違反槍砲彈藥刀械管制條例
【裁判全文】
臺灣屏東地方法院刑事判決                            九十年度訴字第二五三號
    公  訴  人  臺灣屏東地方法院檢察署檢察官
    被      告  甲○○
右列被告因違反槍砲彈藥刀械管制條例案件，經檢察官提起公訴（八十九年度偵字第
六三八三號），本院判決如左：
    主  文
甲○○未經許可，寄藏彈藥主要組成零件，處有期徒刑捌月，併科罰金新台幣伍萬元
，罰金如易服勞役，以銀元佰元即新台幣玖佰元折算壹日，緩刑參年。
扣案電雷管拾壹支、紙雷管肆拾柒支、代拿邁炸藥壹瓶（毛重貳佰貳拾貳點捌玖公克
）均沒收。
    事  實
一、甲○○明知雷管、炸藥係彈藥之主要組成零件，未經中央主管機關之許可，不得
    寄藏、持有，竟於民國八十七年間（起訴書誤為七十八年一月間），在屏東縣車
    城鄉○○村○○路一八八號住處，未經許可，接受陳順宗（已死亡）之請託，寄
    藏電雷管十一支、紙雷管四十七支、代拿邁炸藥一瓶（毛重約為二二四公克），
    自其時起即未經許可，藏置於屏東縣車城鄉○○村○○路一八八號其住處房間。
    嗣於民國八十九年十一月八日十六時十分許，為警在上址查獲並扣得上開雷管、
    炸藥（取一點八三公克送驗，耗損一點一一公克，餘零點七二公克檢還扣案）。
二、案經屏東縣警察局恒春分局報請臺灣屏東地方法院檢察署檢察官偵查起訴。
    理  由
一、訊據被告甲○○固坦承陳順宗有於右開時地將上開雷管及炸藥寄放於其住處之事
    實，惟矢口否認有何寄藏彈藥主要組成零件之犯行，辯稱：是陳順宗在八十七年
    間寄放的，並交給伊保管，但伊並不知道是炸藥，是警察搜出來時才知道是炸藥
    等語。
二、經查：(一)陳順宗將扣案之雷管及炸藥寄放於被告甲○○住處等情，業據被告於警
    偵訊及本院審理時供述明確，且被告於偵查中亦自承陳順宗有用上開雷管及炸藥
    在炸魚等語（見八十九年十二月四日偵查筆錄），其於本院審理時則稱：陳順宗
    有交代伊那些東西不要碰到電，伊有打開袋子看過，聞起來很臭等語（見本院九
    十年五月二日訊問筆錄），足見被告知悉陳順宗所寄放之物品為雷管及炸藥，且
    亦知悉其用途，被告辯稱伊並不知陳順宗所寄放的是炸藥云云，顯非實在。(二)扣
    案之粉末及管狀物品經送內政部警政署刑事警察局以燃燒試驗、呈色試驗、薄層
    層析、器相層析質譜分析及掃瞄式電子顯微鏡／Ｘ射線能譜分析之方法鑑驗，認
    疑似炸藥二二四公克，檢出硝化甘油、硝化纖維及硝酸鈉等成份，認係代拿邁
    炸藥，具殺傷力；電雷管如以電源導通即可發生爆炸，並可引爆炸藥，而已插
    上導火索之紙雷管，如予點燃即可發生爆炸，並進而可引爆炸藥，認均具殺傷力
    等，此有內政部警政署刑事警察局九十年三月七日刑偵五字第三三八一四號鑑驗
    通知書一份在卷可憑，此為鑑定機關以專業知識及以精密儀器檢試後所得之結論
    ，自可憑信。(三)此外，並有搜索扣押證明筆錄一份、現場照片二幀等附卷可稽，
    復有用電雷管十一支、紙雷管四十七支、代拿邁炸藥一瓶（約二二二點八九公克
    ）等物扣案可資佐證，被告所辯顯係卸責之詞，不足採信，本件事證明確，被告
    犯行堪以認定。
三、按炸藥、雷管等有瞬間爆發性之物品為彈藥主要組成零件，業經內政部以八十六
    年十一月二十四日台內警字第八六七０六八三號函分別列管在案，被告甲○○
    竟未經許可加以寄藏，核其所為係犯槍砲彈藥刀械管制條例第十三條第四項之未
    經許可寄藏彈藥主要組成零件罪。其持有彈藥零組件之行為乃寄藏之當然結果，
    不另論持有彈藥零組件罪。爰審酌被告素行、品行，犯罪動機、目的、手段、所
    生危害及犯後態度等一切情狀，量處如主文所示之刑，並諭知罰金易服勞役之折
    算標準，又查被告前未曾受有期徒刑以上刑之宣告，因一時失慮，偶罹刑典，經
    此刑之宣告後，應知警惕而無再犯之虞，本院因認以暫不執行其刑為適當，併以
    宣告緩刑三年，以啟自新。扣案之用電雷管十一支、紙雷管四十七支、代拿邁炸
    藥一瓶（毛重約二二二點八九公克）均係違禁物，併依刑法第三十八條第一項第
    一款之規定宣告沒收，至送驗耗損之炸藥一點一一公克既已滅失，自無庸為沒收
    之諭知，併此指明。
據上論斷，應依刑事訴訟法第二百九十九條第一項前段，槍砲彈藥刀械管制條例第十
三條第四項，刑法第十一條前段、第四十二條第二項、第七十四條第一款、第三十八
條第一項第一款，罰金罰鍰提高標準條例第二條，現行法規所定貨幣單位折算新台幣
條例第二條，判決如主文。
本案經檢察官王光傑到庭執行職務。
中      華      民      國      九十      年      六    月      七      日
                                      臺灣屏東地方法院刑事第三庭
                                          審判長法  官  黃國永
                                                法  官  陳姵君
                                                法  官  余德正
右正本證明與原本無異。
對於本判決如有不服應於收受送達後十日內向本院提出上訴書狀上訴於台灣高等法院
高雄分院並按他造當事人之人數附具繕本。
                                                書記官  曾文玲
中      華      民      國      九十      年      六    月      七      日
附錄法條：
槍砲彈藥刀械管制條例第十三條第四項
未經許可，持有、寄藏或意圖販賣而陳列第一項所列零件者，第六月以上五年以下有
期徒刑，併科新台幣三百萬元以下罰金。


司法院資訊處製作；財團法人民間司法改革基金會備份。
